【裁判字號】    97,審訴,1389
【裁判日期】    970527
【裁判案由】    毒品危害防制條例
【裁判全文】
臺灣高雄地方法院刑事判決            97年度審訴字第1389號
公  訴  人  臺灣高雄地方法院檢察署檢察官
被      告  甲○○
指定辯護人  本院公設辯護人蘇鴻吉
上列被告因毒品危害防制條例案件，經檢察官提起公訴（97年度
毒偵字第1416號），本院合議庭裁定由受命法官獨任依協商程序
審理，判決如下：
    主  文
甲○○施用第一級毒品，累犯，處有期徒刑捌月。
    事實及理由
一、本件犯罪事實及證據，除犯罪事實「甲○○前因多次竊盜案
    件，分別經臺灣高雄地方法院以90年度易字第1699號、92年
    度簡字第3795號判處有期徒刑2 年、3 月確定，嗣於民國93
    年10月28日縮刑期滿執行完畢」更正為「甲○○前因竊盜案
    件，經本院以89年度易字第3782號判決、90年度易字第1699
    號判決，分別判處有期徒刑5 月、2 年確定，於民國92年4
    月17日假釋出監，嗣又因竊盜案件，經本院以92年度簡字第
    3795號判決，判處有期徒刑3 月確定，其前開假釋亦遭撤銷
    ，再度入監服刑，於93年10月28日執行完畢」；證據部分補
    充「被告甲○○於本院審理中之自白」外，餘均引用檢察官
    起訴書之記載，如附件。
二、本件被告業已認罪，並經辯護人協助下與檢察官於審判外達
    成協商之合意，渠等合意內容為：被告願受科刑範圍如主文
    所載。經核被告所為，係犯毒品危害防制條例第10條第1 項
    之施用第一級毒品罪，且上開協商合意內容，並無刑事訴訟
    法第455 條之4 第1 項所列不得認罪協商之情形，本件既經
    檢察官聲請改依協商程序而為判決，本院爰不經言詞辯論，
    於協商合意範圍內為協商判決。
三、應適用之法條：刑事訴訟法第455 條之4 第2 項、第455 條
    之8 、第454 條第2 項，毒品危害防制條例第10條第1 項，
    刑法第11條前段、第47條第1 項。
四、本判決除有刑事訴訟法第455 條之4 第1 項第1 款、第2 款
    、第4 款、第6 款、第7 款所定情形之一，或違反同條第2
    項規定者外，不得上訴。
本案經檢察官鄭益雄到庭執行職務。
中    華    民    國    97    年    5     月    27    日
                  刑事第七庭    法  官  陳君杰
以上正本證明與原本無異。
如不服本判決，應於判決送達後10日內，向本院提出上訴狀。
中    華    民    國    97    年    5     月    27    日
                                書記官  李承悌
附錄本判決論罪科刑法條全文：
毒品危害防制條例第10條第1項
施用第一級毒品者，處6 月以上5 年以下有期徒刑。
附件：
臺灣高雄地方法院檢察署檢察官起訴書
                                     97年度毒偵字第1416號
     被      告  甲○○  男  50歲（民國○○年○○月○日生）
                         住高雄縣鳳山市○○路54巷4號
                         國民身分證統一編號：Ｚ000000000號
 上列被告因違反毒品危害防制條例案件，已經偵查終結，認應該
 提起公訴，茲將犯罪事實及證據並所犯法條分敘如下：
         犯罪事實
 一、甲○○前因多次竊盜案件，分別經臺灣高雄地方法院以90年
     度易字第1699號、92年度簡字第3795號判處有期徒刑2 年、
     3 月確定，嗣於民國93年10月28日縮刑期滿執行完畢。
 二、甲○○前因施用毒品案件，經臺灣高雄地方法院以95年度毒
     聲字第1105號裁定令入戒治處所施以強制戒治後，嗣於96年
     5 月4 日執行完畢釋放，並由本署檢察官以96年度戒毒偵字
     第180 號不起訴處分確定。詎其猶未戒除毒癮，於前開強制
     戒治執行完畢5 年內，復基於施用第一級毒品之犯意，於97
     年1 月14日上午10時許，在其高雄縣鳳山市○○路54巷4 號
     住處房間內施用第一級毒品海洛因1 次，嗣其於97年1 月15
     日上午10時47分許，因緩起訴處分至本署觀護人室接受定期
     採尿檢驗，其親自排放封緘之尿液送驗後，結果呈現嗎啡陽
     性反應，始知上情。
 三、案經本署觀護人室報告偵辦。
         證據並所犯法條
 一、證據清單及待證事項
 ┌──┬────────────┬─────────────┐
 │編號│    證  據  清  單      │      待  證  事  項      │
 ├──┼────────────┼─────────────┤
 │ 一 │被告甲○○之供述        │1、本件送驗尿液係被告親自 │
 │    │                        │   排放、封緘後始送驗之事 │
 │    │                        │   實。                   │
 │    │                        │2、被告於上揭時、地施用第 │
 │    │                        │   一級毒品海洛因之事實。 │
 ├──┼────────────┼─────────────┤
 │ 二 │本署受保護管束人（被告）│1、被告於97年1 月15日所採 │
 │    │尿液檢體監管紀錄表（尿液│   尿液，經以酵素免疫法（ │
 │    │檢體編號：000000000）、 │   EIA）及氣相層析質譜儀法│
 │    │臺灣檢驗科技股份有限公司│   （GC/MS）檢驗結果，呈現│
 │    │濫用藥物尿液檢驗報告（檢│   嗎啡陽性反應之事實。   │
 │    │體編號：000000000）各1份│2、被告確有施用第一級毒品 │
 │    │                        │   海洛因之事實。         │
 ├──┼────────────┼─────────────┤
 │ 三 │本署刑案資料查註紀錄表、│1、被告為累犯之事實。     │
 │    │全國施用毒品案件紀錄表、│2、被告本件施用第一級毒品 │
 │    │完整矯正簡表、本署檢察官│   犯行，應逕行追訴之事實 │
 │    │96年度戒毒偵字第180 號不│   。                     │
 │    │起訴處分書各1 份        │                          │
 └──┴────────────┴─────────────┘
 二、核被告甲○○所為，係涉犯違反毒品危害防制條例第10條第
     1 項之施用第一級毒品罪嫌。其持有第一級毒品之低度行為
     ，應為施用毒品之高度行為所吸收，不另論罪。又被告於受
     有期徒刑之執行完畢後，5 年內故意再犯本件有期徒刑以上
     之罪，為累犯，請依刑法第47條第1 項之規定加重其刑。
 三、依毒品危害防制條例第23條第2 項，刑事訴訟法第251 條第
     1 項提起公訴。
     此  致
 臺灣高雄地方法院
 中    華    民    國    97    年    3    月     17    日
                               檢  察  官   乙○○
 上正本證明與原本無異
 中    華    民    國    97    年    4     月    2     日
                               書   記  官  陳昭齡
 參考法條：
 毒品危害防制條例第10條
 施用第一級毒品者，處六月以上五年以下有期徒刑。
 施用第二級毒品者，處三年以下有期徒刑。


司法院資訊處製作；財團法人民間司法改革基金會備份。
